臺灣臺南地方法院新市簡易庭民事簡易判決
                                    110年度新簡字第127號
原      告  賴茂喜  
訴訟代理人  洪家駿律師
被      告  洪東秀    籍設臺南市○○區○○○路000號（現                          居不明）
上列當事人間請求遷讓房屋等事件，本院新市簡易庭於民國110
年12月23日言詞辯論終結，判決如下：
    主    文
一、被告應將門牌號碼臺南市○○區○○○路000號房屋全部遷讓返還
    予原告，並給付原告新臺幣10萬元。
二、被告應自民國110年10月29日起，至前項房屋遷讓返還予原
    告之日止，按日給付原告相當於日租金額新臺幣1,333元及
    違約金新臺幣1,333元。
三、訴訟費用由被告負擔。
四、本判決得假執行。
    事實及理由
壹、程序方面：
一、按訴狀送達後，原告不得將原訴變更或追加他訴。但擴張或
    減縮應受判決事項之聲明者，不在此限，民事訴訟法第255 
    條第1項第3款定有明文。本件原告起訴時之聲明為：被告應
    將門牌號碼臺南市○○區○○○路000號1至3樓房屋（下稱系爭房
    屋）全部遷讓返還予原告，並給付租金新臺幣（下同）4萬
    元及自民國111年6月14日起至遷讓系爭房屋之日止，按月賠
    償租金4萬元（新司簡調卷第15頁）；後於110年6月17日變
    更聲明為：㈠被告應將系爭房屋全部遷讓返還予原告，並給
    付原告租金10萬元。㈡被告應自110年2月1日起，至系爭房屋
    遷讓返還予原告之日止，按日給付原告相當於日租金額1,33
    3元及相當日租金額計算之違約金1,333元（新簡卷第119至1
    20頁）；末於110年12月23日將前述訴之聲明第2項變更如主
    文第2項所示（新簡卷第189至190頁），核其所為屬擴張、
    減縮應受判決事項之聲明，符合首揭規定，自應准許。
二、被告經合法通知，無正當理由未於言詞辯論期日到場，核無
    民事訴訟法第386條所列各款情形，爰依原告之聲請，由其
    一造辯論而為判決。
貳、實體方面：
一、原告起訴主張：
　㈠原告於109年7月15日將其所有系爭房屋出租予被告作為工廠
    使用，租賃期間為109年7月15日起至111年6月14日止，每月
    租金為4萬元，被告並應於每月15日前支付（下稱系爭租約
    ）。然被告自109年11月15日起即未支付租金，嗣經原告於1
    09年12月22日、109年12月31日、110年10月29日分別以存證
    信函催告被告支付積欠租金，並告知將依系爭租約終止租約
    ，被告迄今仍置之不理。
　㈡被告自109年11月15日起迄今已遲付逾2個月之租金，原告自
    得依據民法第440條規定、系爭租約第16條第1項第2款約定
    提前終止系爭租約，並另外根據民法第455條前段、第767條
    第1項前段規定以及系爭租約第14條第2項約定請求被告返還
    系爭房屋予原告。被告積欠系爭房屋之租金迄今已逾1年，
    原告僅請求其中2.5個月之租金共10萬元（計算式：2.5×4萬
    元＝10萬元）。
　㈢系爭租約既已於110年10月29日合法終止，則被告即負遷讓系
    爭房屋之義務，原告自得請求被告給付相當於租金之不當得
    利，另系爭租約第14條第4項約定，原告至被告遷讓系爭房
    屋之日止，尚得請求相當於日租金額計算之違約金，系爭房
    屋之日租金額為1,333元（計算式：4萬元÷30天＝1,333元，
    元以下4捨5入），則原告依據民法第179條前段、第181條規
    定以及系爭租約第14條第4項約定，請求如主文第2項所示之
    金額自屬有據。
　㈣為此，提起本件訴訟等語，並聲明：如主文第1、2項所示以
    及請准宣告假執行。
二、被告未於言詞辯論期日到場，亦未提出書狀作何聲明或陳述
    。 
三、得心證之理由：　　　　
　㈠原告主張之上揭事實，已提出系爭房屋登記謄本、系爭租約
    、存證信函、公證書影本等（新簡字卷第89至100、171至17
    8頁）為證，核與原告所述相符，被告未到庭亦未提出任何
    書狀爭執，是綜合證據調查之結果，堪認原告之主張為真實
    ，自可採信為真實。
　㈡按承租人租金支付有遲延者，出租人得定相當期限，催告承
    租人支付租金，如承租人於其期限內不為支付，出租人得終
    止契約；租賃物為房屋者，遲付租金之總額，非達二個月之
    租額，不得依前項之規定，終止契約。其租金約定於每期開
    始時支付者，並應於遲延給付逾二個月時，始得終止契約，
    民法第440條第1、2項定有明文。又按租賃期間乙方（即被
    告，下同）遲付租金之總額，達2個月之租金額，甲方（即
    原告，下同）得提前終止租約，甲方應於終止前30日以書面
    通知乙方；甲乙雙方相互間之通知，以郵寄為之者，應以本
    租約公證書上所載之地址為準；如因地址變更或拒收，致通
    知無法到達他方時，以第一次郵遞之日期推定為到達日，系
    爭租約第16條第1項第2款以及第2項第2款、第19條亦有明文
    。被告於109年11月15日起即未支付每月4萬元之租金，縱扣
    除被告於簽訂系爭租約時所付之押金7萬元（新簡卷第91頁
    ），迄今被告亦明顯積欠租金逾2個月，原告已於109年12月
    31日及110年10月29日以存證信函向被告催繳積欠之租金，
    並表示終止系爭租約之意思，符合前述法律規定以及約定。
    另按承租人於租賃關係終止後，應返還租賃物；所有人對於
    無權占有或侵奪其所有物者，得請求返還之，民法第455條
    前段、第767條第1項前段定有明文。又租約終止時，乙方應
    即將租賃房屋返還甲方，並遷出戶籍或其他登記，系爭租約
    第14條第2項亦有明文。據此，原告於系爭租約合法終止後
    請求被告遷讓返還系爭房屋，以及系爭租約存續期間內部分
    之租金額10萬元，均屬有據。
　㈢次按無法律上之原因而受利益，致他人受損害者，應返還其
    利益；不當得利之受領人，除返還其所受之利益外，如本於
    該利益更有所取得者，並應返還。但依其利益之性質或其他
    情形不能返還者，應償還其價額，民法第179條前段以及第1
    81條分別定有明文。又按乙方未依第2項約定返還房屋時，
    甲方除按日向乙方請求未返還租賃房屋期間之相當日租金額
    外，並得請求相當日租金額計算之違約金至返還為止，系爭
    租約第14條第4項亦有明文。查系爭租約已於110年10月29日
    合法終止，則被告於該日起至遷讓返還系爭房屋予原告之日
    止，受有持續占用系爭房屋之不當得利，系爭房屋之日租金
    額為每日1,333元，則原告請求被告應自110年10月29日起，
    至系爭房屋遷讓返還予原告之日止，按日給付原告相當於日
    租金額1,333元及相當日租金額計算之違約金1,333元，即有
    理由。
四、綜上所述，原告依據民法所有權、不當得利、租賃規定以及
    系爭租約之約定，請求被告應將系爭房屋全部遷讓返還，並
    給付原告租金10萬元；被告應自110年10月29日起，至系爭
    房屋遷讓返還予原告之日止，按日給付原告相當於日租金額
    1,333元及相當日租金額計算之違約金1,333元，確屬有據，
    應予准許，爰判決如主文第1、2項所示。
五、本件為依民事訴訟法第427條第2項第1款規定適用簡易程序
    所為被告敗訴之判決，依同法第389條第1項第3款規定，應
    依職權宣告假執行。原告雖聲明請准宣告假執行，惟此僅是
    促使本院職權之發動，毋庸另為准駁。
六、訴訟費用負擔之依據：民事訴訟法第78條。
中    華    民    國   111    年     1    月    14    日
                  新市簡易庭  法  官 　廖建瑋
以上正本係照原本作成。
如不服本判決，應於送達後20日內，向本院提出上訴狀並表明上
訴理由（須附繕本），如於本判決宣示後送達前提起上訴者，應
於判決送達後20日內補提上訴理由書（須附繕本）。　
中    華    民    國   111    年     1    月    14    日
                               書記官  鄭梅君